# 政策性搬迁

提问人：小夕仔 时间：2020-05-26 16:59:00
公司与开发区房屋征收与补偿办公室签订协议书，从开发区进行退转，退转后公司注销。根据协议，退转款和奖励款如下：土地 1000 万，房屋建筑物以及设备 6000 万，停产损失 300 万，退转奖励 1000 万，合计 8300 万。
会计处理：初步判断符合政策性搬迁，理由如下：
1 、本次退转是适应开发区建设发展规划，符合“因公共利益进行搬迁”
2 、付款人为国库支付中心，支付方式为，财政直接支付，资金性质，财政基金预算，所以符合“收到政府从财政预算直接拨付的搬迁补偿款”。
先将收到政府从财政预算直接拨付的搬迁补偿款 7300 万元作为专项应付款处理。搬迁过程中发生的固定资产和无形资产损失、有关费用性支出、停工损失，应自专项应付款转入递延收益，搬迁补偿款扣除转入递延收益的结余金额，作为资本公积处理。 1000 万元奖励款作为与收益相关的政府补助，收到时计入营业外收入。
请教陈版主，以上会计处理是否合适，同时，由于 1000 万元退转奖励款未单独支付，能否以最后一笔补偿款作为奖励款，按照政府补助准则进行处理，计入营业外收入。

回答人：chenyiwei
在《〈企业会计准则第 16 号——政府补助（ 2017 年修订）〉应用指南》于 2018 年初发布后，对此类主要依据被征收资产的公允价值达成的搬迁补偿安排，一般作为资产处置处理，不再将搬迁补偿款中对应于被征收资产公允价值的部分作为政府补助处理，也就是《企业会计准则解释第 3 号》第四条事实上不再适用于此类情况。
对应于资产价值的补偿款 7000 万元，在相关资产腾空并交付给征收机构时，按资产处置处理，确认资产处置损益。
停产损失予以递延，后续实际发生相关支出或损失时从递延收益转入其他收益。
奖励款在收到时直接计入营业外收入。

提问人：wsdcr830960 时间：2020-09-27 17:00:00
陈板主：符合政策性搬迁的二个条件，但对价是基于评估价值的，是否按政府补助指南案例 1 ，视同资产处理进行处理，不按政府补助处理。这点上市公司执行企业会计准则案例解析 2019 中也有描述。这种处理与 2009 印发企业会计准则解释第 3 号是有差异的。

回答人：chenyiwei
可以这样理解。新的政府补助准则应用指南实际上部分取代了原《企业会计准则解释第 3 号》第四条的规定（针对资产处置价款这部分而言）。